# 请教陈版：企业化经营事业单位设立国有一人公司问题

提问人：pretty_tds 时间：2013-07-01 10:28:01
最近事务所接受一央企二级机构(企业化经营的事业单位)咨询，拟将二级机构下设的事业部部分业务（民品业务）从该事业部剥离出去，并打算成立一家全资公司(再在此基础上,吸纳外部股东进来,但仍为国有控股)，采取何种方式较为合适。我们拟提出以下三种方案： 1 、以二级机构该事业部相关实物资产（主要为设备）和部分货币资金，直接新设一家国有一人公司； 2 、将上述相关资产以增资方式装入该二级机构已存在的全资子公司； 3 、以二级机构该事业部部分净资产出资新设国有一人公司；我们拟建议用第 1 种方案。 请教陈版，您认为上述三种方案哪种方案较为可行，或者有没有其他更好方案？第 2 和 3 项方案,是否属于企业改建行为?

回答人：chenyiwei
回复 pretty_tds 的帖子
个人建议：上述三种方案中， 3 以净资产出资新设国有独资公司，只有以国有单位公司制改建的名义方可实施；方案 1 、 2 则一般情况下也可实施。但方案 1 （新设公司）要注意：如果其中涉及需办理财产权转移手续的资产（如房屋建筑物、土地使用权、专利权等），则可能需要分步出资，但鉴于一人公司必须出资一次到位，因此可能要分拆为初始设立（以货币资金出资设立）和后续增资两个步骤。如果将出资资产投入已有的一人公司作为增资，则没有这个问题，但要关注该原有的一人公司是否存在出资瑕疵或者法律纠纷等可能产生不利影响的因素。
总之方案 1 和 2 可能相对较有可行性，但哪个方案更优要取决于具体情况。